最高法院民事裁定                              八十八年度台上字第二五四三號
    上  訴  人  乙 ○ ○
                甲 ○ ○
                丙    ○
    被 上訴 人  中國力霸股份有限公司
    法定代理人  王金世英
右當事人間請求返還買賣價金事件，上訴人對於中華民國八十八年一月十一日台灣高
等法院第二審判決（八十七年度上字第一二三七號），提起上訴，本院裁定如左：
    主  文
上訴駁回。
第三審訴訟費用由上訴人負擔。
    理  由
按對於第二審判決上訴，非以其違背法令為理由，不得為之。民事訴訟法第四百六十
七條定有明文。依同法第四百六十八條規定，判決不適用法規或適用不當者，為違背
法令。而判決有同法第四百六十九條所列各款情形之一者，為當然違背法令。是當事
人提起上訴，如依民事訴訟法第四百六十八條規定，以第二審判決有不適用法規或適
用法規不當為理由時，其上訴狀或理由書應有具體之指摘，並揭示該法規之條項或其
內容。若係成文法以外之法則，應揭示該法則之旨趣。倘為司法院解釋、或本院之判
例，則應揭示該判解之字號或其內容。如以民事訴訟法第四百六十九條所列各款情形
為理由時，其上訴狀或理由書，應揭示合於該條款之事實。上訴狀或理由書如未依此
項方法表明，或其所表明者，顯與上開法條規定之情形不相合時，即難認為已對第二
審判決之違背法令有具體之指摘，其上訴自難認為合法。本件上訴人起訴主張，上訴
人因受被上訴人詐欺，而分別向被上訴人購買其興建之力霸山河大廈預售房屋及基地
各一戶，並已分別繳納部分價金，房屋完工後始發現受詐欺。上訴人以本件起訴狀繕
本之送達，向被上訴人表示撤銷前開買賣之意思表示，依不當得利法律關係，請求被
上訴人返還已付之價金，即請求被上訴人依序給付上訴人乙○○、甲○○、丙○新台
幣（下同）一百三十三萬四千二百三十八元、一百五十一萬四千四百三十八元、一百
五十二萬四千三百三十八元及各加計法定遲延利息。原審依調查證據而為辯論之結果
，認定上訴人於民國八十四年間，已發現受詐欺之事實，至八十七年三月二十四日始
撤銷其意思表示，已逾民法第九十三條規定之一年除斥期間，其撤銷於法不合，被上
訴人依有效之買賣契約收取價金，並無不當得利可言，因而為上訴人敗訴之判決。上
訴人對第二審判決提起上訴，雖以該判決違背法令為由，惟核其上訴理由狀所載內容
，係就原審取捨證據、認定事實之職權行使，指摘其為不當，並就原審已論斷者，泛
言未論斷，而非具體表明合於不適用法規、適用法規不當、或民事訴訟法第四百六十
九條所列各款之情形，難認對該判決之如何違背法令已有具體之指摘。依首揭說明，
應認其上訴為不合法。
據上論結，本件上訴為不合法。依民事訴訟法第四百八十一條、第四百四十四條第一
項、第九十五條、第七十八條，裁定如主文。
中      華      民      國    八十八    年      十      月    二十二    日
                              最高法院民事第二庭
                                  審判長法官  曾  桂  香
                                        法官  劉  福  聲
                                        法官  黃  秀  得
                                        法官  李  彥  文
                                        法官  陳  重  瑜
      右正本證明與原本無異
                                              書  記  官
中      華      民      國    八十八    年     十一     月      二      日
